---
title: "Modele Eco"
author: "PHILIPPOT LEPAGNOL"
date: "13 janvier 2020"
output: pdf_document
---

```{r SETUP_RM, echo=FALSE}
biens_stat_des<-biens[,c(1,2,3,4,6,7,12,13,14,24,25,26,27,28,29,30,31,32,33,34,35,36,37,38,39)]
# On retire les variables inutiles
rm(stu,v,mai,transport,mon,i,lablist,app,arr,c,cha,dist_uni,dist_metro0,dist_metro1,dist_metro2)
rm(universite,transport0,transport1,transport2,station,monument,prix_biens,dist_metro,dist_monu)
```


## Construction du Modèle "Optimal".

Durant cette partie nous utiliserons le ```data.frame biens_stat_des```

Extrayons dans un premier temps notre Y et notre X: le prix d'un bien (Y) et Les variables exogènes (X) en prenant soin de retirer la variable maison (par soucis du rang de la matrice de design).
```{r echo=FALSE}
Y=biens_stat_des$prix
biens_stat_des=select(biens_stat_des,-c(prix,maison))
X=biens_stat_des
```

### Premier modèle "Naïf"
Nous crééons un premier modèle avec toutes les variables explicatives.
```{r}
lm_1=lm(Y~.,data=X)  
summary(lm_1)
```
Nous pouvons noter que la variable la plus signicative est la ```surface```. Nous nous y attendions.
Nous remarquons que les variables ```Chapelle Notre-Dame de la Médaille miraculeuse``` et ```Musée d’Orsay``` sont toutes deux significatives (au seuil de 5%), elles correspondent aux distances à ces deux monuments qui se trouvent dans le même arrondissement et tout deux plutôt au centre de Paris. Ainsi nous pouvons allons créer 3 sous-modèles l'un avec la moyenne des distance au monuments, un deuxième avec seulement ```Musée d’Orsay``` et un dernier avec seulement ```Chapelle Notre-Dame de la Médaille miraculeuse``` (toutes spécifications/modification égales par ailleurs).

La présence d'une université proche (```distance_université_plus_près```) d'un bien ne semble pas avoir d'impact significatif (au seuil de 5%) sur le prix. Pareillement pour ```distance_station_0```. 
Nous remarquons aussi que les variables ```arrondissement``` (qui décrit la zone, ```nb_photo```,`Centre Pompidou`,`Cathédrale Notre-Dame de Paris`, `Cité des sciences et de l’industrie`, `Grand site du Jardin des plantes` et  ne sont pas non plus significatives (au seuil de 5%).

De plus les variables ```surface```, ```nb_pieces``` et ```nb_chambres``` sont toutes les trois très corrélées positivements et portent une certaine redondance d'information (en effet, un bien avec une grande surface aura tendance à avoir plus de pièces et le nombre de pièce contient déjà le nombre de chambre).  
Ainsi nous prenons allons remplacer ces trois variables par le rapport $\frac{surface}{nb_piece}$.
```{r}
# Création nouvelle variable Rapport
biens_stat_des=cbind(biens_stat_des,Rapport=biens_stat_des$surface/biens_stat_des$nb_pieces)
# Suppression de surface, nb_pieces, nb_chambres
biens_stat_des = select(biens_stat_des, -c(surface,nb_pieces,nb_chambres))
```

```{r echo=FALSE}
#Suppression des variables non significatives
biens_stat_des=select(biens_stat_des,-c(arrondissement,nb_photo,distance_université_plus_près,distance_station_0,`Basilique du Sacré-Cœur de Montmartre`,`Centre Pompidou`,`Cathédrale Notre-Dame de Paris`, `Cité des sciences et de l’industrie`, `Grand site du Jardin des plantes`))

```


#Création des 3 datasets pour les 3 sous-modèles
```{r}
## Dataset avec les moyennes ==> Ajout d'une variable Moyenne_ORSAY_CHAPELLE_var
Moyenne_ORSAY_CHAPELLE_var=rowMeans(biens_stat_des[,c(9,8)])

## Ajout au dataset adéquat: biens_stat_des_Moyenne
biens_stat_des_Moyenne=cbind(biens_stat_des,Moyenne_ORSAY_CHAPELLE=Moyenne_ORSAY_CHAPELLE_var)

## Suppression des autres variables 
biens_stat_des_Moyenne=select(biens_stat_des_Moyenne,-c(`Musée d’Orsay`,`Chapelle Notre-Dame de la Médaille miraculeuse`))

```

```{r}
## Dataset avec la distance au Musée d'Orsay ==> Suppression de Chapelle Notre-Dame de la Médaille miraculeuse
biens_stat_des_ORSAY=select(biens_stat_des,-c(`Chapelle Notre-Dame de la Médaille miraculeuse`))

## Dataset avec la distance à la Chapelle Notre-Dame de la Médaille miraculeuse ==> Suppression de Musée d'Orsay 
biens_stat_des_Chapelle=select(biens_stat_des,-c(`Musée d’Orsay`))
```


## Selection du meilleur 2ème Modèle 
### Procédure
Nous allons donc fitter 3 sous-modèle et selectionner le sous-modèle ayant la vairable la plus significative.
### Fit Sous-modèle 1 : ```Moyenne_ORSAY_CHAPELLE```
```{r}
X=biens_stat_des_Moyenne
lm_2_1=lm(Y~.,data=X)  
summary(lm_2_1)
```
### Fit Sous-modèle 2 : ```Musée d'Orsay```
```{r}
X=biens_stat_des_ORSAY
lm_2_2=lm(Y~.,data=X)  
summary(lm_2_2)
```
### Fit Sous-modèle 3 : ```Chapelle Notre-Dame de la Médaille miraculeuse```
```{r}
X=biens_stat_des_Chapelle
lm_2_3=lm(Y~.,data=X)  
summary(lm_2_3)
```
On remarque à l'issu du fitting de ces sous-modèles que la variable la plus pertinante est ```Musée d'Orsay```. Nous 	sélectionnons donc ce sous-modèle.

# Raffinons le modèle

```{r,echo=FALSE}
X=biens_stat_des_ORSAY
```

Nous créeons un 3 ème modèle, en retirant les variables ```distance_station_1```,```Arc de triomphe```,```Grand Palais```,```Tour Eiffel```.
```{r}
X=select(X,-c(distance_station_1,`Arc de triomphe`,`Grand Palais`,`Tour Eiffel`))
lm_3=lm(Y~.,data=X)  
summary(lm_3)
```
## Batteries de Tests
### Test d'Homosédasticité
#### Test de Breusch–Pagan
```{r echo=FALSE}
bptest(lm_3)
```

```{r}

gqtest(lm_3)
```


### Test d'autocorrélation d'ordre 1 : Drubin-Watson
```{r}
dwtest(lm_3)
```
### Test de spécification du modèle : Test de Ramsey 
```{r}
resettest(lm_3,power = 2:3,type = 'regressor',data=biens_2)
```


#biens_2=cbind(biens_2,Rapport=mean(biens$distance_station_0,biens$distance_station_1,biens$distance_station_2))
#biens_2=cbind(biens_2,Rapport=mean(c(biens$distance_station_0,biens$distance_station_1,biens$distance_station_2)))
##Modèle avec  Rapport



