Dans cette partie, on a étudier les variables explicatives que l'ont trouvait les plus judicieuses à analyser. Notre jeu de données "biens" possède une multitude de valeurs inutiles à analyser (lat,lon,type,transport.0,Longitude_transport.2...). On a dans un premier temps réduire ce jeu de données aux variables intéressantes.

### Résumé statistique du type de bien et nombre de photos


A l'aide de ce résumé on peut analyser nos différentes variables avant d'en faire un modèle. On remarque beaucoup d'appartement et studio dans notre jeu de données, ils représentent presque 90% de nos biens. On constate que 50% des annonces ont moins de 10 photos avec certaines annonces sans photos.


```{r}
# Comparaison de deux distances avec et sans prise en compte de la sphère de la Terre

#distHaversine(c(biens$lon[1],biens$lat[1]), c(monument$Longitude[1],monument$Latitude[1]), r=6378137)
#distGeo(c(biens$lon[1],biens$lat[1]), c(monument$Longitude[1],monument$Latitude[1]))

# Sélection des variables 

biens_stat_des<-biens[,c(1,2,3,4,6,7,12,13,14,24,25,26,27,28,29,30,31,32,33,34,35,36,37,38,39)]

#Transformation des variables qualitatives en facteur de niveaux

biens_stat_des$appartement<-as.factor(biens_stat_des$appartement)
biens_stat_des$studio<-as.factor(biens_stat_des$studio)
biens_stat_des$maison<-as.factor(biens_stat_des$maison)
biens_stat_des$chambre<-as.factor(biens_stat_des$chambre)
biens_stat_des$arrondissement<-as.factor(biens_stat_des$arrondissement)

#Résumé statistique 

summary(biens_stat_des[,c(1,2,3,4,5)])

```


### Prix des biens de notre jeu de données

On remarque que bon nombre de biens en un prix inférieur à 1 million d'euros. On a tout de même deux maisons a plus de 3 millions d'euros. On a beaucoup de biens autour de 500000euros dans notre jeu de données.

```{r}
# Résumé statistique

summary(biens_stat_des[,6])

# Répartition du prix de l'ensemble des biens de notre jeu de données

prix_biens <- ggplot(biens_stat_des, aes(x = prix)) +
        geom_histogram(aes(y = ..count..),binwidth = 100000,fill="olivedrab3",col="black") +
        scale_x_continuous(breaks=seq(0,4500000,250000))+theme(axis.text.x = element_text(angle=90, size=rel(0.8),vjust = 0.15)) + ggtitle("Répartition du prix de l'ensemble des biens du jeu de données")
prix_biens

```

### Distance des biens aux stations


Si on regarde les distances aux stations on remarque qu'en moyenne les stations sont rangées dans l'ordre dans les annonces. Autrement dit, la station la plus proche est nommer en premier dans l'annonce, suivi de la deuxième station la plus proche pour finir par la troisième station de métro/RER la plus proche. 
A noter que la distance Haversine est exprimée en mètres et prend en compte l'ellipsoïde de la Terre. Cela n'a pas vraiment d'incidence dans notre cas puisque les distances sont relativement proche. Pour les distances des bies aux monuments par exemple cela varie de simplement quelques mètres lorsqu'on prend en compte ou non la sphère de la Terre.
On remarque qu'en moyenne la première station renseignée est à 228.03m du bien. 25% des biens ont la première station à moins de 152.25m. On constate également une répartion plutôt équitablement répartie avec 50% des biens ayant la première station à moins de 229.32m et 50% des autres ayant une station comprise entre 229.32m et 539.63m. 
Pour ce qui est de la deuxième et troisième station ont obtient également des répartions équitables puisqu'on a 50% des biens à moins de 387.49m de la station (maximum à 869.20m) dans le premier cas, et 50% des biens à moins de 490.3m de la station (maximum à 1138.5m) dans le second cas. On peut ainsi confirmer que le nombre important de stations de métros/RER dans Paris rend des distances faibles puisque pratiquement tous les biens ont une station de métro/RER à moins de 1km.

```{r}
# Résumé statistique

summary(biens_stat_des[,c(10,11,12)])

# Représentation de la répartion des distances selon les stations
par(xaxt="n")
boxplot(biens_stat_des$distance_station_0,biens_stat_des$distance_station_1,biens_stat_des$distance_station_2,col="olivedrab3",main="Représentation de la répartion des distances selon les stations")


axis(1, at=seq(1, 3, by=1), labels = FALSE,las=2)
text(seq(1, 3, by=1), par("usr")[3] - 0.2, labels = colnames(biens_stat_des[,c(10,11,12)]),adj= 1.1, srt = 45, xpd = TRUE,cex=0.5)
```

### Distance des biens aux monuments

Si on regarde les distances des biens aux monuments les plus visités de Paris on remarque qu'en moyenne tous nos biens sont plus proches du Musée du Louvre, ils sont en moyenne à 3415.7m. 
On remarque que la Cité des sciences et de l’industrie possède une distribution très étaléa allant d'environ 500m à plus de 10km. Le fait est que ce monument est à l'extrémité nord-est de Paris et donc un bien à l'extrémité sud-ouest est à plus de 10km du monument.

```{r}
# Résumé statistique

summary(biens_stat_des[,c(13,14,15,16,17,18,19,20,21,22,23)])

# Représentation de la répartition des distances selon les monuments de Paris

par(xaxt="n")
boxplot(biens_stat_des$`Cathédrale Notre-Dame de Paris`,biens_stat_des$`Basilique du Sacré-Cœur de Montmartre`,biens_stat_des$`Musée du Louvre`,biens_stat_des$`Tour Eiffel`,biens_stat_des$`Centre Pompidou`,biens_stat_des$`Musée d’Orsay`,biens_stat_des$`Cité des sciences et de l’industrie`,biens_stat_des$`Chapelle Notre-Dame de la Médaille miraculeuse`,biens_stat_des$`Grand site du Jardin des plantes`,biens_stat_des$`Arc de triomphe`,biens_stat_des$`Grand Palais`,col="olivedrab3",main="Représentation de la répartition des distances selon les monuments de Paris",cex.main = 0.9)

axis(1, at=seq(1, 11, by=1), labels = FALSE,las=2)
text(seq(1, 11, by=1), par("usr")[3] - 0.2, labels = colnames(biens_stat_des[,c(13,14,15,16,17,18,19,20,21,22,23)]),adj= 1.1, srt = 45, xpd = TRUE,cex=0.5)

```
### Prix des biens en fonction de la zone géographique dans Paris

On remarque que le fait que les biens soient dans l'hyper-centre ou non de Paris n'a pas d'influence sur les prix. Les deux médianes sont autour de 600000euros avec une concentration légèrement plus forte pour les biens dans les arrondissement périphériques de Paris (i. e. du 12e au 20e)

```{r}
# Répartition du prix des biens en fonction de la zone géographique

boxplot(biens_stat_des$prix~biens_stat_des$arrondissement,names=c("Arrondissement hyper-centre","Arrondissement périphérie"),col="olivedrab3",ylab="prix des biens",main="Répartition du prix des biens selon la zone géographique",ylim=c(0,2000000))
```

### Prix des biens en fonction du type de biens

On a choisit de séparer les biens selon leur type pour essayer de mettre en évidence le répartition du prix selon le type de bien. On remarque que le prix des maisons est nettement supérieur au prix des appartement, 75% des maisons (3 en réalité...) ont un prix supérieur à pratiquement 100% des appartement lorsqu'on se place au prix de
1500000euros.

```{r}
#Répartition du prix des bien en fonction de tous les types de biens

rep_biens <- ggplot(data=biens, aes(x=type, y=prix,fill=type))
rep_biens <- rep_biens +ggtitle("Répartition du prix des biens en fonction du type de bien")+ geom_boxplot()+ scale_y_continuous(name="prix des biens")+ theme(axis.text.x = element_blank())
rep_biens
```

On a choisit de supprimer les maisons dans la représentation suivante pour limiter l'écrasement des répartitions des prix des chambres et studio. On constate que 100% des chambres sont moins chères que les studio et appartements. Une chambre est associée à l'absence d'une cuisine, WC et douches dans le logement.
On remarque aussi que le prix des appartements varie de 250000euros à plus de 1500000euros (soit plus 6 fois son prix minimum qui est pourtant élevé...) avec un prix médian à 750000euros selon notre jeu de données. 
Le prix médian d'un studio est de 250000euros à Paris selon notre jeu de données.

```{r}
# On élimine les maisons pour voir plus en détails la répartition des autres type de biens

biens_sans_mai<-biens[order(biens$type),][-c(100,101,102,103),]


# On obtient une nouvelle représentation

rep_biens_sans_mai <- ggplot(data=biens_sans_mai, aes(x=type, y=prix,fill=type))
rep_biens_sans_mai<- rep_biens_sans_mai +ggtitle("Répartition du prix d'un bien en fonction du type de bien (sans maison)")+geom_boxplot()+ scale_y_continuous(name="prix des biens")+ theme(axis.text.x = element_blank())
rep_biens_sans_mai

```

On a choisit d'effectuer une régression du prix des biens en fonction de la surface et du type de bien. Les données sont intéressantes à analyser puisqu'on constate avec notre jeu de données que le prix d'une maison de 75m2 équivaut à celui d'un appartement de 75m2. 
Cependant, toutes les analyses ne sont pas correctes. Il serait faux de dire que le prix d'une chambre de 50m2 équivaut au prix d'une maison de 50m2 puisque par définition une chambre en vente dépasse rarement les 15m2 dans Paris. Pourtant, c'est ce que nous dit ce graphique.
Pour finir, on remarque que la surface à plus d'incidence sur le prix d'une maison que sur le prix d'un bien, autrement dit 1m2 en plus va faire augmenter plus fortement le prix d'une maison que le prix d'un appartement.

```{r} 
# régression du prix des biens en fonction du type de bien

ggplot(biens,aes(x=surface,y=prix,color=type, shape=type))+geom_point() +scale_y_continuous(name="prix des biens")+ggtitle("Evolution du prix du bien en fonction de la surface pour chaque type de bien")+scale_x_continuous(name="surface des biens en m2", limits=c(0, 260))+ geom_smooth(method=lm, se=FALSE,fullrange=TRUE)
```

### Matrice de variance-covariance

La matrice de variance-covariance nous sert à sélectionner dans notre modèle final que les variables indépendantes entre-elles. Sans surprise, on remarque que la surface d'un bien est fortement corrélé avec le nombre de pièces et le nombre de chambre. 
A l'aide de cette matrice nous remarquons également que les monuments proches sont fortement corrélés entre eux. Par exemple, le centre Pompidou et Cathédrale Notre-Dame de Paris ont une covariance de 0.94. Lorsqu'on sélectionnera le modèle final il faudra s'assurer que nous avons pas garder des monuments proches pour avoir des variables décorrélées entre elles.

```{r}
mat_cor <- round(cor(biens[,c(6,12,13,14,24,25,26,27,28,29,30,31,32,33,34,35,36,37,38)]),2)
rownames(mat_cor) <- colnames(biens[,c(6,12,13,14,24,25,26,27,28,29,30,31,32,33,34,35,36,37,38)])

colnames(mat_cor) <-colnames(biens[,c(6,12,13,14,24,25,26,27,28,29,30,31,32,33,34,35,36,37,38)])

mat_cor<-data.frame(mat_cor)
head(mat_cor)
```


